# 求中瑞岳华研究 2012

提问人：ivancheng 时间：2012-12-05 10:11:44
2012 年都快过完了，怎么中瑞岳华 2012 还没有现身啊？难道今年资料完全被封锁了，只能在内部流传，不能借外人参考了？ 求解释

回答人：chenyiwei
因为今年内容较多，还没有最后复核完，不过年底前应该会出的。到发布之后，我们会以适当的方式和各位共享我们的观点。谢谢关注！

提问人：yodu 时间：2012-12-07 10:16:22
回复 chenyiwei 的帖子
非常期待。我们公司年报审计是由中瑞岳华某分所承担的，有好人已经跟我承诺要张陈版主的照片送我。我非常崇拜版主滴，《计学撮要》
我买得有，但是怎么陈版主没有署名呢？

回答人：chenyiwei
封面的折页上有编委会名单的。

提问人：ivancheng 时间：2013-01-02 09:54:12
回复 chenyiwei 的帖子
陈版主，新年快乐！
2012 年已过去，仍不见中瑞岳华研究 2012 现身啊，不知进度如何了？

回答人：chenyiwei
快了，昨晚基本定稿，再走一下所内的批准程序就OK了。

提问人：cpa9696 时间：2012-12-10 10:38:18
怎么到年底了，还没看到中瑞岳华研究 2012

回答人：chenyiwei
由于今年内容较多，目前还在最后的整理中，年底前应该会发布。发布后，我们会以适当的方式和大家分享我们对一些实务问题的观点。 谢谢关注！